lez_lexicon.lexd
LEXICON NounStem
аба[Decl2,Back] # аба, халат
абазин[Decl2,Back]
абас[Decl2,Back] # двугривенник
абасбиги[Decl2,Back]
абажур[Decl2,Back]
абдал[Decl2,Back]
абзац[Decl2,Back]
абид[Decl2,Back]
абитуриент[Decl2,Back]
абонемент[Decl2,Back]
абонент[Decl2,Back]
абугерден[Decl2,Back] # половник (металлический)
абур[Decl2,Back] # 1) достоинство; приличие; честь, достоинство; 2) приятная внешность
абхаз[Decl2,Back]
абхазви[Decl2,Back]
аваданлух[Decl2,Back]
аваз[Decl2,Back] # песня, напев, мелодия
авам[Decl2,Back] # невежда
авангард[Decl2,Back]
аванс[Decl2,Back]
авантюра[Decl2,Back]
авантюрист[Decl2,Back]
авар[Decl2,Back] # аварец
авара[Decl2,Back] # бродяга
аварви[Decl2,Back]
авари[Decl2,Back]
авария[Decl2,Back] # авария
авсият[Decl2,Back] # общение, связь; привязанность
автобиография[Decl2,Back]
автобус[Decl2,Back] # автобус
автокархана[Decl2,Back]
автолавка[Decl2,Back]
автомат[Decl2,Back]
автоматчик[Decl2,Back]
автомашин[Decl2,Back]
автомобиль[Decl2,Back]
автономия[Decl2,Back]
автор[Decl2,Back]
автореферат[Decl2,Back]
авторитет[Decl2,Back] # авторитет
авторучка[Decl2,Back]
автостанция[Decl2,Back]
авчи[Decl2,Back]
агалкьун[Decl1,NonBack,I] # успех
агент[Decl2,Back]
агитатор[Decl2,Back]
агитаци[Decl2,Back]
агроном[Decl2,Back]
агротехника[Decl2,Back]
агъ[Decl2,Back] # бязь
агъа[Decl2,Back] # господин, хозяин
агъаранд[Decl2,Back]
агъбаш[Decl2,Back]
агъдабан[Decl2,Back]
агъкъанат[Decl2,Back]
агъри[Decl2,Back]
агъсакъал[Decl2,Back]
агъулви[Decl2,Back]
агъургъан[Decl2,Back]
агь[Decl2,Back]
агьат[Decl2,Back]
агьед[Decl1,Back,A]
агьил[Decl2,Back]
агъу[Decl2,Back] # отрава
агьали[Decl2,Back] # житель
агьли[Decl2,Back]
агьвалат[Decl2,Back] # обстоятсльство, происшествие
адахли[Decl2,Back]
адахлу[Decl2,Back]
адвокат[Decl2,Back]
адет[Decl2,Back] # привычка
администратор[Decl2,Back]
ажуз[Decl2,Back]
азарлу[Decl2,Back]
азархана[Decl2,Back]
азба[Decl2,Back]
азгъун[Decl1,Back,A]
азербайджан[Decl2,Back]
азербайжанви[Decl2,Back]
айгьам[Decl2,Back]
айнахана[Decl2,Back]
айсберг[Decl2,Back]
ака[Decl2,Back]
академик[Decl2,Back]
академия[Decl2,Back]
акатун[Decl1,NonBack,I]
аквариум[Decl2,Back]
аксиинкъилабчи[Decl2,Back]
акт[Decl3,Back,U]
актёр[Decl2,Back]
актив[Decl2,Back]
активист[Decl2,Back]
активистка[Decl2,Back]
акун[Decl1,NonBack,I]
акур[Decl2,Back]
акционер[Decl2,Back]
акция[Decl2,Back]
акьван[Decl2,Back]
экьреб[Decl2,Back]
акьулдар[Decl2,Back]
акьуллу[Decl2,Back]
акьулэгьли[Decl2,Back]
акӀа[Decl2,Back]
алабаш[Decl1,Back,A]
алава[Decl2,Back]
алагуьзли[Decl2,Back]
алагъан[Decl2,Back]
алакьун[Decl1,NonBack,I]
алапехъ[Decl5,NonBack]
алахьун[Decl1,NonBack,I]
алачарпан[Decl2,Back]
албухари[Decl2,Back]
алван[Decl2,Back]
алгебра[Decl2,Back]
алем[Decl2,Back]
алимент[Decl2,Back]
алкоголик[Decl2,Back]
адрес[Decl2,Back] # адрес
ажал[Decl2,Back] # смерть, смертный час
аждагьан[Decl2,Back] # дракон
ажугъ[Decl2,Back] # гнев, злость
азаб[Decl2,Back] # мука, мучение, страдание
азан[Decl2,Back] # призыв на молитву
азар[Decl2,Back] # болезнь, недуг; мучение; забота
азият[Decl2,Back] # мучение, мука, тягость
азраил[Decl2,Back] # ангел смерти
айал[Decl2,Back] # ребенок
айван[Decl2,Back] # балкон, веранда
айгъур[Decl2,Back] # жеребец
айиб[Decl2,Back] # стыд, укор, недостаток
айна[Decl2,Back] # зеркало: стекло
акула[Decl2,Back] # акула
акьраб[Decl2,Back] # скорпион
акьраб[Decl2,Back]
акьраба[Decl2,Back] # родственники, родные
акьул[Decl2,Back] # разум
алакъа[Decl2,Back] # связь, отношение
алам[Decl2,Back] # царство, мир, свет
аламат[Decl2,Back] # удивление; чудо, диво
алат[Decl2,Back] # орудиe, инструмент
алаф[Decl2,Back] # фураж, корм
алахъун[Decl1,NonBack,I] # попытка
алачух[Decl2,Back] # палатка
алаша[Decl2,Back] # кляча
алвер[Decl2,Back] # торговля, обмен
алверчи[Decl2,Back] # купец, торговец
алим[Decl2,Back] # ученый
алишвериш[Decl2,Back] # торговля, обмен
алишверишчи[Decl2,Back] # купец, торговец
алмас[Decl2,Back] # алмаз
алфавит[Decl2,Back] # азбука
амал[Decl2,Back] # действие, поступок; повадки, замашки; хитрость
аман[Decl2,Back] # пощада
аманат[Decl2,Back] # вещь, отданная на хранение; подарок на память; сувенир
амле[Decl2,Back] # брат матери
алпан[Decl2,Back]
алпанви[Decl2,Back]
алтун[Decl2,Back]
алтӀушун[Decl1,NonBack,I]
алуга[Decl2,Back]
алух[Decl2,Back]
алхиш[Decl2,Back]
алчах[Decl2,Back]
альбом[Decl2,Back]
альманах[Decl2,Back]
амадаг[Decl2,Back]
амалдар[Decl2,Back]
аманеви[Decl2,Back]
амансузди[Decl1,Back,A]
анбер[Decl2,Back]
амбулатория[Decl2,Back]
амнистия[Decl4,Back]
ампа[Decl2,Back]
амукьа[Decl2,Back]
анаша[Decl2,Back]
ангина[Decl2,Back]
англичан[Decl2,Back]
анар[Decl2,Back] # гранат
апай[Decl1,Back,A] # свекор
аптека[Decl2,Back] # аптека
араба[Decl2,Back] # экипаж, телега
арабачи[Decl2,Back] # аробщик
анекдот[Decl2,Back]
анкета[Decl2,Back]
антенна[Decl2,Back]
антифриз[Decl2,Back]
анпӀ[Decl3,Back,U]
апельсин[Decl2,Back]
аппарат[Decl2,Back]
аптек[Decl2,Back]
ара[Decl2,Back]
араб[Decl2,Back]
арабист[Decl2,Back]
аралух[Decl2,Back]
аран[Decl2,Back]
аранви[Decl2,Back]
арачи[Decl2,Back]
арбабаш[Decl1,Back,A]
арвадбаз[Decl2,Back]
арваза[Decl2,Back]
арвазаг[Decl2,Back]
арготизм[Decl2,Back]
арендатор[Decl2,Back]
арзачи[Decl2,Back]
арбе[Decl2,Back] # среда
арза[Decl2,Back] # жалоба; заявление
ариф[Decl2,Back] # знаток; мудрец
арх[Decl3,Back,U] # борозда
арифдар[Decl2,Back]
армия[Decl2,Back]
артель[Decl2,Back]
артист[Decl2,Back]
артистка[Decl2,Back]
ару[Decl2,Back]
арут[Decl2,Back]
арха[Decl2,Back]
архаш[Decl1,Back,A]
архив[Decl2,Back]
аршин[Decl2,Back]
аршун[Decl2,Back]
асала[Decl2,Back]
асас[Decl2,Back]
асир[Decl2,Back]
аспирантура[Decl2,Back]
аспирин[Decl2,Back]
ассистент[Decl2,Back]
ассистентка[Decl2,Back]
астӀар[Decl2,Back]
асун[Decl2,Back]
атеист[Decl2,Back]
атлас[Decl2,Back]
атом[Decl2,Back]
атомоход[Decl2,Back]
аттестат[Decl2,Back]
атӀлас[Decl2,Back]
атӀуртӀ[Decl2,Back]
аудитория[Decl2,Back]
аукцион[Decl2,Back]
афар[Decl2,Back]
афата[Decl2,Back]
аферист[Decl2,Back]
афиша[Decl2,Back]
гьафиш[Decl2,Back]
афни[Decl2,Back]
ахлакьсуз[Decl2,Back]
ахунд[Decl2,Back]
ахцегьви[Decl2,Back]
ацӀранцӀ[Decl2,Back]
ацӀуцӀа[Decl2,Back]
ачар[Decl2,Back]
гьачар[Decl2,Back]
ачарчи[Decl2,Back]
ачӀ[Decl1,Back,A]
ашкъ[Decl2,Back]
ашнабаз[Decl2,Back]
аштерхан[Decl2,Back]
ашхана[Decl2,Back]
аэродром[Decl2,Back]
аэроплан[Decl2,Back]
айрупалан[Decl2,Back]
аюх[Decl2,Back]
аяндар[Decl2,Back]
аят[Decl2,Back]
б[Decl2,Back]
аса[Decl2,Back] # посох
асайиш[Decl2,Back] # покой, спокойствие
аскер[Decl2,Back] # солдат
аслан[Decl2,Back] # лев
атӀун[Decl2,Back] # межа
атир[Decl2,Back] # аромат
атлу[Decl2,Back] # всадник
атун[Decl1,NonBack,I] # явка
аферин[Decl2,Back] # молодец
афтафа[Decl2,Back] # кувшин
ахвар[Decl1,NonBack,I] # сон
ахлакь[Decl2,Back] # нравственность,хорошес поведение
ахмакь[Decl2,Back] # дурак
ахта[Decl2,Back] # мерин
ахтармишун[Decl1,NonBack,I] # проба
ахун[Decl2,Back] # мулла; главарь
ачкар[Decl2,Back] # фазан
аш[Decl2,Back] # плов
ашкъи[Decl2,Back] # вдохновение; влечение
ашна[Decl2,Back] # любовник; любовница , приятель; приятельница
ашпаз[Decl2,Back] # повар
ашукь[Decl2,Back] # певец
аяз[Decl2,Back] # мороз
аял[Decl2,Back] # ребенок
аям[Decl2,Back] # время, эпоха
баби[Decl2,Back] # бабид (последователь бабизма); богоотступник
багъ[Decl3,Back,U] # фитиль
багъбан[Decl2,Back] # садовник
багъиш[Decl2,Back] # дар
багьна[Decl2,Back] # повод
бадам[Decl2,Back] # миндаль (илод)
бадамжан[Decl2,Back] # баклажан
бади[Decl2,Back] # чаша, чашка, кубок
бажанах[Decl2,Back] # свояк
базар[Decl2,Back] # рынок, базар
базу[Decl2,Back] # дышло плуга
байбут[Decl2,Back] # финский нож
ба[Decl2,Back]
багълама[Decl2,Back]
багъман[Decl2,Back]
багъманчи[Decl2,Back]
багърагъ[Decl2,Back]
багъри[Decl2,Back]
багьачи[Decl2,Back]
бадбад[Decl2,Back]
баде[Decl2,Back]
бажарагъсуз[Decl1,Back,A]
бажгъан[Decl2,Back]
бажи[Decl2,Back]
база[Decl2,Back]
базарник[Decl2,Back]
базламач[Decl2,Back]
байир[Decl2,Back]
байрам[Decl2,Back]
бак[Decl2,Back]
бакӀлукӀ[Decl2,Back]
баклук[Decl2,Back]
балабанчи[Decl2,Back]
балалайка[Decl2,Back]
балхун[Decl2,Back]
байкъуш[Decl2,Back] # филин
бала[Decl2,Back] # беда, бедствие
бала[Decl1,Back,A] # ребенок
балабан[Decl2,Back] # свирель
балгъан[Decl2,Back] # мокрота
балкӀан[Decl2,Back] # лошадь, конь
балугъ[Decl2,Back] # рыба
балугъчи[Decl2,Back] # рыбак
банд[Decl3,Back,U] # плотина
барут[Decl2,Back] # порох
бархун[Decl2,Back] # гной
банан[Decl2,Back]
банда[Decl2,Back]
бандит[Decl2,Back]
банк[Decl2,Back]
банка[Decl2,Back]
банкет[Decl2,Back]
банкрот[Decl2,Back]
бапӀах[Decl2,Back]
бапӀахчи[Decl2,Back]
бапӀиш[Decl2,Back]
барама[Decl2,Back]
барби[Decl2,Back]
барза[Decl2,Back]
бармак[Decl2,Back]
бурут[Decl2,Back]
барцӀак[Decl2,Back]
басма[Decl2,Back]
басмахана[Decl2,Back]
басмачи[Decl2,Back]
басня[Decl2,Back]
басрух[Decl2,Back]
бастурма[Decl2,Back]
батальон[Decl2,Back]
батарея[Decl2,Back]
батрак[Decl2,Back]
батӀрак[Decl2,Back]
батӀин[Decl2,Back]
баха[Decl2,Back]
бейчара1[Decl2,Back]
бекье[Decl2,Back]
бахлу[Decl2,Back]
бахча[Decl2,Back]
бахъу[Decl2,Back]
бацӀу[Decl2,Back]
башибузукь[Decl2,Back]
башкӀул[Decl2,Back]
башламишун[Decl1,NonBack,I]
башлух[Decl2,Back]
башмакь[Decl2,Back]
башмакьчи[Decl2,Back]
башчи[Decl2,Back]
баябанлух[Decl2,Back]
баянист[Decl2,Back]
бев[Decl2,NonBack]
батӀан[Decl2,Back] # подвязка (часть женского головного убора)
бафа[Decl2,Back]
бафта[Decl2,Back] # позумент, галун
бахи[Decl2,Back] # строчка: шов
бахт[Decl3,Back,U] # счастье
бахтавар[Decl2,Back] # счастливец
бахшанд[Decl2,Back] # свадeбный подарок невесте
бацӀи[Decl2,Back] # козленок
баяд[Decl2,Back] # напeв, песня
баян[Decl2,Back] # пояснение, разъяснение
бегьер[Decl2,Back] # урожай; плод
бегьле[Decl2,Back] # перчатка
беден[Decl2,Back] # тело; туловище; стан
бедхиял[Decl2,Back] # плохая мысль; нехорошее предположение
бейгьуш[Decl2,Back] # усыпляющее средство
бейт[Decl3,NonBack,I] # стихотворение
бенде[Decl2,Back] # слуга
беневша[Decl2,Back] # фиалка
бере[Decl2,Back] # проход (в заборе)
берекат[Decl2,Back] # благодать, изобилие
бегьемсуз[Decl2,Back]
безек[Decl2,Back]
безирган[Decl2,Back]
бейадалат[Decl2,Back]
байгьуш[Decl2,Back]
бейкар[Decl2,Back]
бикар[Decl2,Back]
беймирвет[Decl2,Back]
бейни[Decl2,Back]
бейниван[Decl2,Back]
бейт[Decl3,NonBack,I]
берт[Decl3,NonBack,I]
белген[Decl2,Back]
беледчи[Decl2,Back]
бенбецӀ[Decl2,Back]
бензи[Decl2,Back]
бензе[Decl2,Back]
бензин[Decl2,Back]
бибелик[Decl2,Back]
биби[Decl2,Back] # тетка
библиотека[Decl2,Back] # библиотека
библиотекарь[Decl2,Back]
бигъ[Decl2,NonBack] # задаток
бидон[Decl2,Back]
битон[Decl2,Back]
биж[Decl5,NonBack]
бижгъер[Decl2,Back]
бизнесмен[Decl2,Back]
бике[Decl2,Back]
билбил[Decl2,Back] # соловей
билег[Decl2,Back]
билет[Decl2,Back]
билик[Decl2,Back]
бине[Decl2,Back] # основание, фундамент
бина[Decl2,Back]
бинт[Decl3,NonBack,I]
бипӀин[Decl2,Back]
бирбицӀ[Decl2,Back]
биргенд[Decl2,Back]
бириш[Decl2,Back]
бирчек[Decl2,Back]
бистӀи[Decl2,Back] # грош
битӀиш[Decl1,Back,A]
бицил[Decl2,Back] # чугунный котел
бицӀек[Decl1,Back,A]
бичинчи[Decl2,Back] # жнец
ботинка[Decl2,Back] # ботинок
бишме[Decl2,Back]
биян[Decl2,Back]
бланк[Decl2,Back]
блокнот[Decl2,Back]
бокал[Decl2,Back]
бакьал[Decl2,Back]
болт[Decl3,Back,U] # болт
булт[Decl3,Back,U]
больница[Decl2,Back]
балшавик[Decl2,Back]
большевик[Decl2,Back]
бомба[Decl2,Back]
борщ[Decl3,Back,U]
босоножка[Decl2,Back]
бочка[Decl2,Back]
браконьер[Decl2,Back]
бригадир[Decl2,Back]
биргадир[Decl2,Back]
брильянт[Decl2,Back]
бром[Decl2,Back]
брошюра[Decl2,Back]
буба[Decl2,Back] # отец
бубу[Decl2,Back] # мак
бубух[Decl2,Back]
бувун[Decl2,Back] # овод
бугъ[Decl4,Back]
бугъа[Decl2,Back] # бык
бугъма[Decl2,Back]
бугъуц[Decl2,Back]
буд[Decl3,Back,U]
будала[Decl2,Back]
будка[Decl2,Back]
буза[Decl2,Back]
бузбаш[Decl2,Back] # суп
бузхана[Decl2,Back]
буйругъ[Decl2,Back] # наказ
буйругъчи[Decl2,Back]
букавул[Decl2,Back]
букварь[Decl2,Back]
букӀлук[Decl2,Back]
букӀуш[Decl2,Back]
булах[Decl2,Back] # ручей
булка[Decl2,Back]
булут[Decl2,Back]
булушка[Decl2,Back]
бульвар[Decl2,Back]
бумажник[Decl2,Back]
бунт[Decl3,Back,U]
бунтчи[Decl2,Back]
бурагъаж[Decl2,Back]
бураз[Decl2,Back]
буран[Decl2,Back] # тыква
бурж[Decl3,Back,U] # долг
буржи[Decl2,Back]
бурнивут[Decl2,Back]
буругъ[Decl2,Back]
